---
title: "PRUEBA DE DIAGNÓSTICO"
author: "Luis Chávez"
date: "13/5/2021"
output: html_document
---

PRUEBA DE DIAGNÓSTICO

**1. La siguiente rutina genera dos vectores con las edades (en años) y 
las alturas (en cm) de 20 personas. No olvide ejecutar la semilla para
obtener todos los mismos valores**

```{r}

set.seed(1809)
age <- rpois(20, 40)
age
hei <- round(rnorm(20, 175, 10), 2)
hei

```

**1.1 ¿Cuál es la altura de la persona más alta?**

```{r}
max(hei)
```


**1.2 ¿Cuál es la persona con la estatura más baja y qué edad tiene?**

```{r}

mini<-hei[1]
for(i in 1:length(hei)){
  if(hei[i]<mini){
    
    mini<-hei[i]
    age_heimini<-age[i]
  }

}

result<-c(mini,age_heimini)
result

```



**1.3. ¿Cuántas personas tienen una edad entre 30 y 40 años, ambos incluidos?**

```{r}
cont<-0
for(i in 1:length(age)){
if(age[i] >=30 && age[i] <=40){
cont<-cont+1
}
}

cont

```



**1.4. Use la función sample para crear un vector llamado uni con las carreras universitarias de estas personas: Estadística, Física, Biología y Medicina.
Use la semilla "28042020"**

```{r}
set.seed(28042020)
uni<-sample(c("Estadística","Física", "Biología" , "Medicina"),size=20,replace = TRUE)
uni
```


**1.5 ¿Cuál es la mediana de edad de aquellas personas que estudian Física o Medicina?**

```{r}
newage<-c()
for(i in 1:length(age)){
if (uni[i]=="Física" | uni[i]=="Medicina"){
  newage[i]<-age[i]
}
  else{
    
    newage[i]<-NA
  }

}

median(newage,na.rm=TRUE)

```

**1.6. Sobreescriba los valores de "Estadística" y "Física" por "Stats" y 
"Phys" respectivamente**

```{r}
for(i in 1:length(uni)){
if (uni[i]=="Estadística") {
  uni[i]="Stats"
}
if (uni[i]=="Física") {
  uni[i]="Phys"
}
 
}
uni

```

**1.7. Cree un data frame que contenga las tres variables -age, hei, uni- 
y guárdela como una base de datos .Rdata**

```{r}
df<-data.frame(age,hei,uni)
df
save(df, file="BD.RData")


```



**1.8. Cree una función que calcule en un solo vector la media y la varianza de un conjunto de datos**

```{r}

VECT<-function(x){
  a<-mean(x)
  b<-var(x)
  v<-c(a,b)
  return(v)
}

```



**1.9. Calcule la mediana de la edad diferenciándola por la profesión (Una mediana de la edad por cada profesión)**


```{r}
funi = as.factor(uni)
tapply(age,funi,median)

```



**1.10. Calcule con la función creada en 1.8, la media y la varianza de la edad diferenciando la profesión**

```{r}

tapply(age,funi,VECT)

```


